【裁判字號】    90,易,1373
【裁判日期】    900717
【裁判案由】    竊盜
【裁判全文】
臺灣桃園地方法院刑事判決                          九十年度易字第一三七三號
    公  訴  人  臺灣桃園地方法院檢察署檢察官
    被      告  甲○○
右列被告因竊盜案件，經檢察官提起公訴（九十年度偵字第六０五一號），本院判決
如左：
    主  文
甲○○竊盜，累犯，處拘役伍拾日，如易科罰金，以參佰元折算壹日。
    事  實
一、甲○○曾犯賭博罪，經本院判決有期徒刑五月確定，於八十九年四月二十五日易
    科罰金執行完畢，仍不知悔改。於民國九十年一月十二日，前往桃園縣中壢市○
    ○路○段四０五號「喜洋洋三溫暖」消費，同日凌晨二時許，適逢警察臨檢盤查
    ，甲○○乘店內人員疏於注意之際，竊取乙○○及丙○○所有置於休息室之摩托
    羅拉牌Ｖ３６８８型號行動電話各一具，得手後，供己使用。嗣於九十年四月九
    日十七時四十分許，在桃園縣桃園市○○○街二十五號二樓，經警循線查獲，始
    悉上情。
二、案經桃園縣警察局移送臺灣桃園地方法院檢察署檢察官偵查起訴。
    理  由
一、訊據被告甲○○對於右揭時、取走行動電話二支之事實直承不諱，惟矢口否認涉
    有竊盜犯行，辯稱：手機不是偷的，當天是去「喜洋洋三溫暖」消費，遇到警察
    臨檢，小姐都往外面跑，我在包廂內也往外跑，在地上看到壹支手機就撿起來，
    以為是自己掉的，並不是故意要偷別人的東西，另一隻則是放在其衣服上，其順
    手在置物櫃拿衣服時夾在裏面，並無意偷竊云云。惟查：右揭事實，業據被害人
    丙○○及乙○○於警偵訊時指訴綦詳，復有贓物認領保管收據、電話帳單及照片
    各一紙附卷可稽。又查：上述地行動電話失竊之地點係於「喜洋洋三溫暖」之休
    息室內被竊，並非包廂內之情，亦據被害人丙○○及乙○○於警偵訊時陳述在卷
    。足徵，被告所辯：係於包廂內拾獲云云，要屬飾詞卸責。事證明確，被告右揭
    竊盜犯行，可以認定。
二、核被告所為，係犯刑法第三百二十條第一項之罪。按本件被告雖竊得之行動電話
    ，雖分屬不同之被害人所有。惟其其竊取之過程既係緊密接續為之，且竊得之地
    點又係同一間休息室內，客觀上誤認屬於相同之支配持有關係，極其可能。而主
    觀上又乏證據足資認定被告知悉該二隻行動電話分屬不同之人持有，故被告雖有
    侵害二人財產法益之事實，然其主觀上既欠缺複數法益侵害之認識，依所犯重於
    所知，從其知之法理，應認其事實欄之所為，仍僅成立單一竊盜罪，附此敘明又
    查：被告曾犯賭博罪，經本院判決有期徒刑五月確定，於八十九年四月二十五日
    易科罰金執行完畢，有臺灣高等法院被告全國前案記錄表一紙可稽。茲於五年內
    再犯本件有期徒刑以上之罪，為累犯，應依法加重其法定本刑。爰審酌被告犯罪
    動機係一時貪念偶發之隨機犯、目的、手段、竊取行動電話之價值、所生之危害
    及犯後猶多識卸之態度等一切情狀，量處如主文所示之刑，並諭知易科罰金之折
    算標準。
據上論斷，應依刑事訴訟法第二百九十九條第一項前段、刑法第三百二十條第一項、
、第四十七條、第四十一條第一項前段，罰金罰鍰提高標準條例第一條前段、第二條
，判決如主文。
本案經檢察官潘怡華到庭執行職務。
中      華      民      國      九十        年      七    月    十七    日
                                臺灣桃園地方法院刑事第二庭
                                    法  官  江振義
右正本證明與原本無異。
如不服本判決，應於判決送達後十日內向本院提出上訴狀( 應附繕本 )，上訴於
臺灣高等法院。
                                    書記官  李劍龍
中      華      民      國      九十        年      八    月      一    日
附錄本判決論罪科刑法條：
刑法第三百二十條第一項：
意圖為自己或第三人不法之所有，而竊取他人之動產者，為竊盜罪，處五年以下有期
徒刑、拘役或五百元以下罰金。


司法院資訊處製作；財團法人民間司法改革基金會備份。
